# 求助陈版，关于同一控制下企业合并同时购买少数股权长投成本确定

提问人：追风 o0 少年 时间：2017-10-15 23:40:59
母公司A持有B和C各51%，C持有D 61%股权，B持有D 34%，A持有D 5%，A和B分别权益法核算，C成本法核算。B和C各51%股权是集团从外面收购来的，当时D固定资产评估增值2.4亿，现在A的另一子公司F从同一控制B和C的各51%股权，同时购买B和C的49%少数股权，C已经按照账面数据编制合并报表。有如下问题请教陈版： 1 ）F公司对B的长期股权投资成本的确定： 51%部分是否是按照B的净资产公允价值份额计算？B公允价值=B在合并日的净资产账面+（D评估增值原价-相应计提折旧）*0.3354 ？ 49%部分按照实际支付对价确定？ 2 ）F公司对C的长期股权投资成本的确定： 51%部分是否是按照C合并报表归母净资产公允价值份额计算？C 归母净资产公允价值=c在合并日的归母净资产账面+（D评估增值原价-相应计提折旧）*0.61 ？ 49%部分按照实际支付对价确定？

回答人：chenyiwei
请参考《瑞华研究2010~2016汇编》之“问题3-2-39（与同一控制下企业合并同时完成的收购少数股权交易）”。基本原则是： 1 、购自同一集团内母公司或子公司的股权，按合并日对应的最终控制方合并报表层面的净资产价值（以原购买日公允价值为基础持续计算到现合并日的金额，含商誉）作为投资成本； 2 、购自本企业所属企业集团以外的少数股东的股权，以实际收购价款作为长期股权投资成本。

提问人：追风 o0 少年 时间：2017-10-16 11:15:27
1 、C公司目前编制了合并报表（持股D61%），比如在计算F持有C51%的长投成本时，是否等于 （C在同一控制合并日归母净资产的账面价值+（D账面评估增值 2 亿-该部分自购买日计算的折旧）*0.61）*0.51 2、B公司持股D33.54%，权益法核算，计算F持有B51%股权成本时，是否等于 （B在同一控制合并日净资产的账面价值+（B账面评估增值 2 亿-该部分自购买日计算的折旧）*0.3354）*0.51

回答人：chenyiwei
基本可以这样理解。